João Devson Mucavel

Desenvolvedor de Software





EXPERIÊNCIA

ITGest Moçambique | Programador | 2019 - 2024

Desenvolveu e Implementou dois Produtos de Software no Banco de Moçambique:

- BM Eventos: Solução para Gestão de Eventos.
- ID4Service: Plataforma de Service Desk.

Desenvolveu uma Solução para automatizar o processo de Compensação e Liquidação de Transações de Cartões em ATM's e POS's - BSeC, para o Standard Bank.

Participou no Desenvolvimento do Workflow de Abertura de Contas e Contratação de Meios de Pagamento para o Moza Banco.

Desenvolveu soluções tecnológicas interactivas para Gestão de Filas e Salas de Reuniões.

Brand Lovers | Web Developer | 2018 - 2019

Desenvolveu Websites e Sistemas baseados na Web.

Self-Employed | Programador | 2017 - 2018

Desenvolveu soluções de AI e AR / VR.

Cloud Digital Arts | Web Developer | 2015 - 2017

Desenvolveu Soluções Interactivas e Inovadoras para Pequenas e Médias empresas.

Desenvolveu Websites e Sistemas baseados na Web e Mobile.



FORMAÇÃO

Administração de Sistemas e Redes | USTM | 2016 - 2017(?) Licenciatura em Administração de Sistemas de Informação e Redes, na Universidade São Tomás de Moçambique. (interrompido).

Programação de Sistemas Informáticos | IICAEG | 2011 – 2013 O curso aborda conceitos essenciais de computação e desenvolvimento de sistemas, focando em tecnologias

emergentes no mercado de emprego.

Tendo o privilégio de concluir com uma nota de 14 valores.



PASSATEMPO

Uma boa sessão de leitura, especialmente em assuntos relacionados a tecnologias.



SOBRE MIM

Graduado em Programação de Sistemas Informáticos pelo Instituto Industrial e de Computação Armando Emílio Guebuza. Possui sólida experiência em várias linguagens de programação, análise de sistemas e desenvolvimento de software. tendo participado de projetos relevantes, como a implementação de soluções no Banco de Moçambique. Ele é altamente habilidoso em resolver problemas, trabalhar em equipe e gerir o tempo de forma eficaz.



HABILIDADES

Deselvimento para Web

Mobile (Android & iOS)

Desktop

Networking



PERSONALIDADE

Proactivo

Adaptável

Comunicativo

Resiliente



LÍNGUAS

Português

Inglês

Changana

Japonês (Um gosto especial por essa língua)



Online resumé - https://shorturl.at/9xRR1





